臺灣高等法院刑事判決　　　　　　　　 94年度上訴字第304號
上　訴　人
即　被　告　辛○○
選任辯護人　李嘉典　律師
　　　　　　陳怡文　律師
上　訴　人
即　被　告　丙○○
選任辯護人　翁方彬　律師
上　訴　人
即　被　告　戊○○
選任辯護人　王建中　律師
上列上訴人因毒品危害防制條例等案件，不服臺灣桃園地方法院
93年度訴字第1253號，中華民國93年11月23日第一審判決（起訴
案號：臺灣桃園地方法院檢察署93年度偵字第8744號），提起上
訴，本院判決如下：
    主  文
原判決撤銷。
戊○○、丙○○、辛○○共同運輸第二級毒品，戊○○、丙○○
各處有期徒刑柒年貳月，辛○○處有期徒刑肆年。扣案之附表編
號一之第二級毒品大麻貳包（總淨重壹零壹玖點柒公克）均沒
收銷燬之。扣案之附表編號二之優比速（ＵＰＳ）國際郵包袋、
編號三之行動電話晶片卡共肆張均沒收。
    事  實
一、戊○○（綽號寶哥）明知大麻屬毒品危害防制條例第二條第
    二項第二款之第二級毒品，並屬於懲治走私條例公告管制物
    品項目及其數額甲類第4款之管制進出口物品，竟於民國93
    年5月間，以每公斤約新台幣十萬元之代價，向在加拿大庚○○○○○之成年男子（真實姓名年籍不詳）購入第二級毒
    品大麻（二包總淨重達1019.37公克），欲供己施用（涉嫌
    販賣部分經撤回起訴），並與「羅傑」，基於共同運輸第二
    級毒品犯意之聯絡，由「羅傑」將上開大麻以真空包裝，伺
    機透過美商優比速（ＵＰＳ）快遞公司郵寄入台。而丙○○
    明知上情，與「羅傑」、戊○○、辛○○共同基於運輸、私
    運管制物品即第二級毒品入境之犯意聯絡，由丙○○居中為
    「羅傑」聯繫戊○○關於買賣、運輸毒品事宜，並於運輸毒
    品入境後向戊○○收款，轉交「羅傑」；辛○○則於該批大
    麻包裹入境後，以新台幣（下同）五千元之代價，出面為戊○○收取包覆上開大麻之郵件，再轉交戊○○。嗣戊○○、
    「羅傑」、丙○○、辛○○上開購買及運輸毒品情事，為臺
    灣桃園地方法院檢察署實施通訊監察得悉，於93年6月3日，
    在桃園縣境內中正國際機場貨運站ＵＰＳ報關進口專區，扣
    得真空包裝之上開大麻郵件（空包裝重53.52公克），並依
    該郵件所載貨物寄達地址，於翌（四）日上午十時三十分，
    在台北巿大同區○○街○段四三二巷十二號，當場逮捕簽收
    領受上開大麻包裹郵件之辛○○，並於同（四）日中午十二
    時許，在台北巿大安區○○鄰○○路○段一一二巷十二號六
    樓拘提戊○○；另在台北巿萬華區○○路四八六巷三十七弄
    二十號五樓拘提丙○○到案，再扣得該優比速（ＵＰＳ）快
    遞國際郵件包裝袋、辛○○等三人持用行動電話之晶片卡共
    四張。
二、案經內政部警政署航空警察局移請臺灣桃園地方法院檢察署
    檢察官偵查後起訴。
    理  由
一、程序部分：
(一)有關辛○○抗辯部分：
  1.對警詢筆錄之質疑：
    被告辛○○及其辯護人於原審準備程序中質疑：93年6月4日
    辛○○之警詢筆錄，有否按刑事訴訟法第95條規定，於詢問
    前，告知辛○○應有之三項權利、是否全程錄音、警詢過程
    有無強暴、脅迫、利誘、威脅等不正當方法，而請求勘驗警
    詢錄音帶。經原審當庭勘驗93年6月4日辛○○警詢錄音帶結
    果：當日詢問員警確實有向被告辛○○宣讀刑事訴訟法第95
    條規定之三項權利、並問被告是否要請律師來，被告回答不
    用；員警有問「戊○○叫你收的包裹是什麼？」，被告回答
    「是大麻」；員警再問「你收的時候就知道裡面是大麻？」
    ，錄音帶內被告回答聲音則吵雜聽不清楚；員警再問「你有
    無參與買、寄或收包裹」，被告回答「我只有收包裹而已」
    等語，業經載明於原審93年10月11日準備程序筆錄（見原審
    卷第192、193頁參照）。核與當日負責詢問之員警丁○○於
    原審到庭具結證稱：「被告等三人之警詢筆錄，均係出於自
    由意志，採一問一答方式，全程錄音，並無任何強暴、脅迫
    或其他不正方法之訊問」等語；及負責製作被告筆錄之員警
    陳純峰證稱：我們有朗讀被告的三項權利，可能是我們疏忽
    沒有紀錄等語相符（見原審卷第147至148、167頁），足見
    被告及其辯護人於原審上開質疑均不存在，洵屬明確，而被
    告辛○○嗣於本院審判程序中經審判長再次詢以對上開事項
    有何意見？被告亦表示「無意見」，被告之辯護人亦於本院
    準備程序中陳稱：「被告辛○○於警詢筆錄的證據能力沒有
    意見，但證據力不足以證明被告有犯罪..... 」（見本院卷
    第181、45頁）。況本件前經通信監查，扣得藏置大麻毒品
    之包裹，並依址送往，經被告辛○○應答簽領當場以現行犯
    逮捕，事證明確，洵無以不正方法逼取供述之必要。至辯護
    人於本院審判程序中再行爭執，指稱：「被告辛○○於93年
    6月4日警詢筆錄經原審法院勘驗不實，所以沒有證據能力」
    等語，不惟前後反覆矛盾，且查所指係就警詢筆錄記載「問
    ：收貨前是否知道戊○○要你收的包裹，內容為何物品，被
    告答稱：大麻」，與前揭原審當庭勘驗錄音帶結果內容並非
    完全逐字相符為由，然細繹錄音帶勘驗結果（詳如上述所載
    ），警詢筆錄顯就被告供述要旨予以簡要記載，並無不實之
    處，所辯乙情，委不足採。
  2.抗辯員警陷害教唆：
    被告辛○○及其辯護人於原審及本院審理中辯稱：包裹上受
    件人甲○○○○，與被告辛○○名字並不相符，為何員警還
    讓被告辛○○簽名於包裹，顯屬陷害教唆云云。按所謂「陷
    害教唆」，係指行為人原不具犯罪之故意，純因司法警察之
    設計教唆，始萌生犯意，進而實施犯罪構成要件之行為者而
    言。申言之，因「陷害教唆」係司法警察以引誘或教唆犯罪
    之不正當手段，使原無犯罪故意之人因而萌生犯意而實施犯
    罪，再進而蒐集其犯罪之證據或予以逮捕偵辦（最高法院92
    年台上字第4558號、4426號判決參照）。經查：本件被告
    辛○○迭於警詢、偵查、原審審理時自承：代戊○○收受該
    包裹乙情（見偵查卷第7、74、267），嗣於本院準備程序中
    仍坦承：「我有出面收取乙○○○○○○，是綽號『阿旁（
    龐）』叫我去收取的..... 當日上午10時30分，我在在台北
    巿大同區○○街○段四三二巷十二號有收領受乙○○○○○○，對方有拿一個ＰＴＡ要我簽收，乙○○○○○○是要寄
    給『潘維力』，問我是否就是『潘維立』，我就說是，我在
    簽收的時候，警察就衝過來抓我了」等語（見本院卷第50頁
    ）於本院審判程序中復稱：「（問：是否有人按你家門鈴說
    有包裹，你就從家裡出來領取包裹？）是的」（見本院卷第
    198頁）。可見被告辛○○收受該包裹，係出於原有之本意
    與計劃，等待ＵＰＳ快遞人員送至後簽領，並非因員警之教
    唆後始萌此意，甚明，至被告辛○○於簽收時是否已知悉該
    包裹之內容，要係另一問題，與所謂「陷害教唆」並不相涉
    ，被告及其辯護人上開所辯，尚有誤會。且本件先經檢察
    官於93年5月21日，依通訊保障及監察法第5條第1項第1款，
    核發桃檢清宙聲監續字第229號通訊監察書及電話附表（見
    偵卷第41、42頁），對被告三人前揭持用行動電話門號進行
    監聽、錄音（監聽序號：00000000），並據同年5月26日至6
    月1日期間之通信監察，已得悉被告三人與「羅傑」自加拿
    大買賣運輸即私運系爭毒品大麻包裹入境，並由簡訊得知包
    裹條碼代號「ＵＰＳ、Ｚ0000000000」號，及以被告辛○○
    為該包裹收件人，故由偵查警員先在桃園縣境內中正國際機
    場貨運站ＵＰＳ報關進口專區，扣得該真空包裝之大麻郵件
    ，並喬裝成ＵＰＳ送貨員，依該郵件所載貨物寄達地址，於
    翌（4）日上午10時30分，在台北巿大同區○○街○段432巷
    12號，經當場詢問確認被告『辛○○』即該包裹之領受人『
    潘維力』無誤後，當場逮捕簽收領受大麻包裹之現行犯辛○○，仍屬偵查犯罪技巧之範疇，且不違背法定程序。又員
    警當時赴被告辛○○住處遞送毒品包裹時，雖按包裹上受件
    人甲○○○○詢問被告，其仍自承為「我就是」，復詢問「
    貨物是否你的」，亦答稱「是的」，此節業據證人即喬裝查
    獲員警丁○○證述在卷（見原審卷第147頁參照），核與辛○○上開供認之情一致。況被告等預先以「辛○○」與甲○○○○異名，以供領取時觀望或被查緝時托言卸免乙節，已
    展示於前揭被告戊○○與被告辛○○「事前教導」之通訊監
    察錄音及譯文中（按此部份並經原審勘驗通訊監察錄音帶屬
    實，另詳述於後），所辯員警陷阱教唆云云，委不足採。
  3.抗辯員警未出示拘票及搜索票，逮捕及搜索程序不合法：
    次按現行犯不問何人得逕行逮捕之；因持有兇器、贓物或其
    他物件於身體、衣服等處露有犯罪痕跡，顯可疑為犯罪人者
    ，以現行犯論；司法警察執行拘提時，雖無搜索票，得逕行
    搜索犯罪嫌疑人之身體、隨身攜帶之物件及其立即可觸及之
    處所（即附帶搜索）；另因逮捕被告、犯罪嫌疑人或執行拘
    提、羈押，有事實足認被告或犯罪嫌疑人確實在內者，檢察
    官、檢察事務官、司法警察官或司法警察，雖無搜索票，得
    逕行搜索住宅或其他處所（即逕行搜索），刑事訴訟法第88
    條第1 項、第3項第2款、第130條、第131條第1項第1款定有
    明文。據此，員警先自通訊監察已發現被告辛○○有參與運
    輸收受毒品之情事，復經喬裝ＵＰＳ送貨員，向辛○○確認
    無誤，當場以現行犯加以逮捕，進而對被告身體為附帶搜索
    ，並逕行搜索其住宅或其他處所，均無何程序違法可言，被
    告所辯顯屬無據。
(二)有關丙○○抗辯部分：
  1.抗辯員警逮捕程序，違反刑事訴訟法第88條之1規定：
    按司法警察官或司法警察偵查犯罪，因現行犯之供述且有事
    實足認為共犯嫌疑重大者，情況急迫不及報告檢察官者，得
    逕行拘提之，於執行後，應即報請檢察官簽發拘票，如檢察
    官不簽發拘票時，應即將被拘提人釋放，刑事訴訟法第88條
    之1第1項第1款及第2項定有明文。本件承辦員警丁○○於原
    審證稱：電話中有聽到戊○○跟辛○○說收貨時要小心，我
    們也有向檢察官聲請拘票，拘提戊○○，在逮捕辛○○之後
　　，就到臺北市○○區○○路486巷37弄20號拘提戊○○到案
  　，當時丙○○也在場，所以我們逕行拘提丙○○。因為丙○○在傳給戊○○的簡訊中，有將這批貨的貨號傳給戊○○，
    在監聽的內容中，戊○○的毒品款項會由丙○○轉交給羅傑
    等語（見原審卷第147、160、162頁），可見本案之偵辦偵
    查員係以被告辛○○為現行犯而加以逮捕，經由現行犯即被
    告辛○○之供述，及通訊監察情資，有事實足認為共犯戊○○、丙○○嫌疑重大，先向檢察官聲請拘票拘提被告戊○○
    ，未料另一涉案共犯丙○○亦在場，因情況急迫不及報告檢
    察官，仍依刑事訴訟法第88條之1第1項1款規定逕行拘提被
    告丙○○，並由檢察官於93年6月4日簽發拘票予偵查員警，
    其上載明拘提丙○○理由係依刑事訴訟法第88條之1第1項第
    1款，有該拘票、報告書各一紙附卷可稽（見偵卷第70、71
    頁），於法並無違背。本件逕行拘提被告丙○○之事實經過
    ，已如承辦員警丁○○於原審證述在卷，縱承辦員警丁○○
    於原審經辯護人詰問時，無法回答現行犯是指本案中何人（
    見原審卷第147、160、162頁），亦不影響逕行拘提程序之
    合法性。被告丙○○及辯護意旨均以：自案發之際，被告辛○○與被告丙○○並不相識，顯屬非法之逕行拘提，被告在
    非法公權力之拘禁中所為之供述，因違反刑事訴訟法第156
    條第1項規定，而屬毫無證據能力云云，尚無可採。
  2.抗辯員警拘提時攜槍違反警械使用條例，造成其心裡受威嚇
    壓力，陳述不自由：
    警械使用條例第5條、第6條明定：「警察人員依法令執行取
    締、盤查等勤務時，如有必要得命其停止舉動或高舉雙手，
    並檢查是否持有兇器。如遭抗拒，而有受到突擊之虞時，得
    依本條例規定使用警械；警察人員應基於急迫需要，合理使
    用槍械，不得逾越必要程度」；又警察勤務條例第23條亦規
    定：「警察勤務之裝備機具，按需要配備之。前項裝備機具
    配備標準，由內政部警政署定之」。查本件員警係持檢察官
    核發之拘票，依規定配備執行勤務所需之裝備機具，前往拘
    提戊○○，適涉嫌重大之共犯丙○○亦在場，乃依刑事訴訟
    法第88條之1第1項第1款規定亦加以逕行逮捕，審酌員警既
    為依法執行拘提及逮捕程序，且本件被告二人所涉犯為最輕
    本刑五年以上有期徒刑之運輸毒品案件，員警於執行拘提、
    逮捕之際，提出手槍警戒現場狀況，爰屬執行勤務所必要。
    況被告丙○○並無反抗或逃跑動作，而員警除拘提前持槍警
    戒外，亦未使用槍械，或以配槍對丙○○之身體實施強暴、
    脅迫或其他不正當舉動。再參其於警詢中雖對員警依通信監
    察紀錄所為之詢問，坦承羅傑確實有透過伊去找戊○○乙情
    ，惟始終否認參與毒品交易與運輸，辯稱伊只是基於朋友義
    氣，幫助朋友云云（見偵查卷第16至17頁），可見其抗辯員
    警拘提時攜槍違反警械使用條例，造成其心裡受威嚇壓力，
    陳述不自由云云，不足採信。
  3.抗辯羈押違法，主張其警詢、偵訊筆錄均無證據能力：
    對被告丙○○之逮捕並無不法，已詳述如前，被告到案後經
    檢察官訊問後認涉嫌重大，當庭諭知被告並向原審法院聲請
    羈押禁見，經原審以93年度聲羈字第326 號裁定准予執行羈
    押，有各該聲請書、原審函各一件、押票三紙等附卷可稽（
    見偵卷第88至92頁參照），程序上並無違法之處，被告抗辯
    羈押違法主張其警詢、偵訊筆錄均無證據能力云云，要非可
    採，況被告及其選任辯護人於原審準備程序已陳明對於偵訊
    筆錄之證據能力不爭執（見原審卷第83頁），嗣被告於原審
    審判程序暨辯護人於本院審判程序時再為抗辯，亦有矛盾而
    無可採，附此敘明。
  4.抗辯員警未經其同意，進行夜間詢問：
    至被告丙○○辯稱：員警未經其同意，進行夜間訊問乙節。
    經卷查丙○○之警詢筆錄製作時間乃自93年6月4日19時19分
    至同時45分許，確係在夜間進行訊問，且筆錄內未記載有得
    被告明示同意等語，員警丁○○於原審中亦證承：「丙○○
    有無明示同意接受夜間訊問，筆錄中沒有記載」（見偵卷第
    15頁、原審卷第161頁參照），是該警詢筆錄之取得，確實
    違背刑事訴訟法第100條之3第1項之程序規定。惟違背刑事
    訴訟法等法定程序所取得之證據，是否具有證據能力，應依
    憲法第23條所揭示比例原則之基本精神，綜合考量結果，認
    以容許其作為認定事實之依據，始能達維持社會秩序或公共
    利益之目的，自得作為證據；如認有害公平正義及人權保障
    ，自不得作為證據。即必須就具體個案衡量違背該法定程序
    之主觀意圖、客觀情節、侵害犯罪嫌疑人權益之輕重、對犯
    罪嫌疑人在訴訟上防禦不利益之程度，以及該犯罪所生之危
    害，暨禁止使用該證據對於抑制違法蒐證之效果，及警員依
    法定程序有無發現該證據之必然性等情形，本於人權保障與
    社會安全之均衡維護精神，依比例原則，具體認定之（最高
    法院88年台上字第233號、92年台上字第6921號、93年台上
    字第1872號判決參照），此旨亦明揭於刑事訴訟法第158 條
    之2但書，規定：「違背第93條之1第2項、第100條之3第1項
    之規定，所取得被告或犯罪嫌疑人之自白及其他不利之陳述
    ，不得作為證據。但經證明其違背非出於惡意，且該自白或
    陳述係出於自由意志者，不在此限」。據證人即當日負責記
    明被告三人筆錄之員警陳純峰於原審中所具結證稱：「三位
    被告筆錄製作過程有全程錄音」、「我們是從下午三點多開
    始製作筆錄，到最後一位時，有超過到晚上，沒有注意到這
    個問題」、「（第三位有無詢問是否接受夜間詢問？）沒有
    」、」（第三位有無表明他想休息，不想夜間詢問？）沒有
    」等情（見原審卷第164至165頁），足見員警係依序對被告
    三人進行詢問，一時疏忽而未注意到時間問題，其違背顯非
    出於惡意，甚明。而細繹被告於警詢中所供內容，與其嗣於
    檢察官偵訊時所坦承：「（你是否知道ＵＰＳ編號Ｚ000000
    0000的包裹運進來？）後來我知道，差不多四、五天前；（
    你之前收過戊○○的十萬元？）我不知道多少錢，戊○○用
    包的，他放在我養狗的地方，羅傑會派人向我收錢，在我工
    作的地方，總共收過二次錢」、「（是你通知戊○○這次的
    包裹要進來？）是他們找不到戊○○，我才去找戊○○的，
    手機是0000000000，另一支是00000000號，我知道幫他們傳
    聲是不好，也不好拒絕，他們把錢寄放在我工作的地方」等
    語（見偵卷第82、83頁）意旨基本相符，足徵其警詢之自白
    係出於自由意志而為，揆諸上揭刑事訴訟法第158條之2但書
    規定，其警詢筆錄雖有程序上之瑕疵，但仍具證據能力。況
    本件被告及其選任辯護人於原審準備程序固對警詢筆錄之證
    據能力表示爭執，但對於卷附通訊監察譯文、偵訊筆錄、毒
    品照片九張及扣案毒品大麻之鑑定報告之證據能力，均表明
    不爭執（見原審卷第83頁），而依據通訊監察書及附表、通
    訊監察譯文（被告與羅傑、被告與戊○○、戊○○與辛○○
    ）、監聽錄音帶、扣案毒品及其手機簡訊、提單貨號等積極
    證據，已足認定被告有參與本件運輸、私運毒品大麻包裹犯
    行，是縱排除被告丙○○之警詢筆錄不用，仍不影響被告罪
    行之判斷結果，本院為求慎重爰不予參酌引用被告丙○○之
    警詢筆錄，亦附此指明。
貳、實體部分：
一、上訴人即被告之供述與辯解：
　　訊據被告戊○○固坦承於右揭時地，向綽號羅傑購買上開大
    麻屬實，惟辯稱：其購買大麻係供自己用，且伊僅係購買者
    並未運輸毒品，亦尚未成交云云；被告丙○○則矢口否認犯
    行辯稱：伊只是傳話，不知戊○○與羅傑係進行毒品交易，
    監聽譯文與大麻無關，是講情趣用品；伊雖知他們有郵件要
    進來，但不知道是大麻，係到警局才知那是大麻云云；被告
    辛○○則坦承確實有於右揭時地收受上開郵件，惟亦否認犯
    行，辯稱：係己○○○○○說他家沒有人，且要搬家，所以
    拜託伊代收，伊以為包裹內是仿冒的衣服云云。
二、認定犯罪事實所憑之證據及理由：
(一)經查被告戊○○透過網路向綽號羅傑男子購買係爭大麻，由
    被告丙○○居中為「羅傑」聯繫戊○○相關事宜，並於運輸
    毒品入境後由被告辛○○出面領取等基本事實，業據被告三
    人於警詢、偵訊、原審及本院審理時所坦承，核與員警丁○○、陳純峰於原審證述查獲之經過相符，並有運輸第二級毒
    品大麻及包裹袋二包（總淨重達1019.37公克、空包裝重53.
    52公克）、電話卡四枚扣案足佐，及卷附戊○○即阿寶（寶
    哥）0000000000門號、與辛○○持用0000000000門號、與辛○○（02）00000000號（市話）、與丙○○持用0000000000
    門號、與0000000000、0000000000、0000000000、00000000
    00門號之雙向通聯對話監聽譯文、被告辛○○指認簽收單、
    臺灣桃園地方法院檢察署通訊監察書附電話附表各一紙、台
    灣大哥大、和信電訊股份有限公司前揭門號開戶人資料二紙
    、ＵＰＳ快遞郵件簽收資料，在卷可稽。而上開扣案菸草二
    包（總淨重達1019.37公克，空包裝重53.52公克），經送法
    務部調查局以化學呈色法、氣相層析質譜儀分析法鑑驗結果
    ，確含有第二級毒品大麻成分，亦有法務部調查局93年7月2
    日調科壹字第080007813號鑑定通知書在卷供憑，被告等前
    揭運輸即私運第二級毒品犯行，已臻明確。
(二)有關買賣運輸入境、數量、價格、出面簽收包裹、付錢之謀
    議與分工：
　　此節業據被告戊○○於偵訊中坦承：以五千元之代價叫辛○○收貨，但尚未給他錢，這次是第二次收貨，十萬元是要交
    給丙○○，我不知道丙○○如何給他們的手法等語（見偵卷
    第77頁）；於原審時具結證稱：本件是用電腦與羅傑連絡，
    以台幣十萬元買一公斤，付款是轉交給丙○○，再由丙○○
    轉交給羅傑委託台灣的人來拿，這次有拿十萬元給丙○○，
    有將錢裝在牛皮紙袋裡交給丙○○，時間我忘了，我是將十
    萬元放在我承租房子客廳的沙發下面，告訴丙○○自己去拿
    ；大麻有暗語，是「花」、「草」兩種都有；我以前第一次
    叫阿龐（阿旁）代收，結果是辛○○送來，我沒有查問原因
    ，因為我與潘都有認識，我有用0000000000門號與辛○○連
    絡，有大約與辛○○通聯對話如偵查卷第49至51頁內容，我
    沒有告訴辛○○包裹裡面是仿冒衣服等語（見原審卷第276
    、277、280、282、283、285頁）。於本院準備程序中供稱
    ：「我是在93年5月以MSN網路敲定購買的，以每公斤約新台
    幣十萬元之代價，向在外國的加拿大庚○○○○○之成年男
    子購入第二級毒品大麻..... 庚○○○○○說貨到後，會有
    乙○○○○○○的號碼寄給我，因找不到我，所以庚○○○○○就寄給被告丙○○，然後就可以去取貨..... 之後我有
    收到被告丙○○的簡訊」等語明確。核與被告辛○○於偵訊
  　時供稱：「二次都是我替人家收」、「第一次是「阿旁」跟
    我聯絡，帶我到萬大路交給寶哥，第二次是寶哥叫我帶到萬
    大路」、「（你這次收到的包裹要交給誰？）寶哥」、「寶
    哥是阿旁上面的人」、「（你所說的寶哥是否移送過署的戊○○）是」等語（見偵查卷第74、75頁）；及另名被告丙○○於偵訊中供稱：我不知道多少錢，戊○○用包的，他放在
    我養狗的地方，「羅傑」會派人來向我收錢，在我工作的地
    方收，總共收過二次（見偵查卷第82頁）；於本院準備程序
    中供稱：因庚○○○○○找不到戊○○，「羅傑」說要給戊○○一個號碼，就先告訴我，要我再轉告戊○○，然後「羅
    傑」傳簡訊給我，我再傳簡訊給戊○○等語（見本院卷第49
    頁），相互一致。顯見被告戊○○與被告丙○○、辛○○有
    如上電腦聯絡運輸入境、數量、價格、出面簽收包裹、付錢
    之謀議與分工，事證明確。
(三)對被告戊○○辯解之判斷：
    被告戊○○辯稱：其購買大麻係供自己用，且伊僅係購買者
    並未運輸毒品，亦尚未成交云云。惟據被告戊○○於偵訊中
    自承：以五千元之代價叫辛○○收貨；及於原審時具結證稱
    ：其用電腦向羅傑連絡，以台幣十萬元買一公斤，付款是轉
    交給丙○○，再由丙○○轉交給羅傑委託台灣的人來拿，伊
    有將十萬元裝在牛皮紙袋裡，放在伊承租房子客廳的沙發下
    面，告訴丙○○自己去拿；伊有用0000000000門號與辛○○
    連絡，對話如偵查卷第49至51頁內容；於本院準備程序中供
    稱：伊透過網路以每公斤十萬元之代價，向在庚○○○○○
    購入第二級毒品大麻，庚○○○○○說貨到後，會有乙○○○○○○的號碼寄給我，因找不到我，所以庚○○○○○就
    寄給被告丙○○，然後就可以去取貨，之後我有收到被告丙○○的簡訊等語。顯見被告戊○○非但透過網路向庚○○○○○購買大麻毒品，「羅傑」告知將以乙○○○○○○方式
    運送，其後已先行將價金十萬元透過被告丙○○轉交「羅傑
    」，復以五千元之代價委由被告辛○○代為出面收貨，所辯
    伊自始僅係購買毒品供自己施用，並無運輸毒品之犯意，且
    運輸入境之整個過程究係如何安排，伊均未參與，並無轉運
    輸送行為之實施，亦尚未成交，故不構成「運輸行為」云云
    ，委不足採。又被告縱為自己施用之目的運輸毒品入境，仍
    無卸其運輸毒品之犯行，附此敘明。
(四)對被告丙○○辯解之判斷：
    被告丙○○辯稱：只是朋友代為傳話，不知戊○○與羅傑係
    進行毒品交易，監聽譯文與大麻無關，是講情趣用品，雖知
    他們有郵件要進來，但不知道是大麻，係到警局才知那是大
    麻云云。惟據卷附通聯紀錄所示：
  1.被告丙○○於93年5 月26日12時13分許，以門號0000000000
    ，與羅傑0000000000門號電話聯絡，羅傑於電話中稱：「建
    興，我是羅傑，因為找不到阿寶（即被告戊○○），我想看
    現在應該要怎樣做；你還出不出？之前阿寶有說叫我們寄一
    些茶葉什麼的，茶葉都是從台灣寄過來，沒有人寄回去，我
    們現在有找到一些三文魚，它是真空包裝的..... 最好分辨
    有沒有出事的方法，就是電腦上顯示到了，然後到了的當天
    就有收到東西，那應該就沒有出事，如果電腦顯示到了，當
    天沒收到，隔天才收到，那就可能出事了」；丙○○稱：「
    暸解，如果要的話，應該是直接出了吧」等語（見偵查卷第
    43頁），羅傑再稱：「我們有研究他們的作法，他們是50封
    ，每個只有半個Ｐ（磅），用小量、小量一直出，然後出很
    多，所以他們的重點放在小封的，他們不可能檢驗全部的東
    西，只檢驗小封的東西」等語；而被告丙○○稱：「今天報
    紙又有登，一次三個、大的，我們也討論一些比較好的防範
    措施」等語（見偵查卷第44頁），顯見，被告丙○○以「茶
    葉」、「類似三文魚」，作為此次交易毒品之暗語，以電腦
    顯示到達與否，作為運輸毒品是否入境之控管方法，二人並
    互相說明最近警方係針對小封包裝（重量較輕）快遞檢驗較
    緊，如以較大包裝出貨運輸，應可逃避警方查緝之意，語意
    明顯。
　2.同日（5月26日）16時9分被告丙○○再與被告戊○○000000
    0000門號聯絡，被告丙○○稱：「準備好就下單了」、「台
    灣有人又被那個」、「他的意思是我們沒有弄，還是有別的
    組會弄，對，可是價格也一直在漲」；戊○○稱：「反正我
    們先準備，回來我們在那個嘛，那我就先準備」等語；隔二
    日（5月28日）20時49分，再與被告戊○○電話聯絡，被告
    丙○○稱：「你現在馬上問一下，有的是女孩子吃了有效，
    男孩子吃了沒效，你現在幫我找那種男女吃都有效，比較強
    的那種」等語（見偵查卷第48頁）；嗣有綽號「阿不拉」（
    真實姓名年籍不詳）以0000000000門號，先後於同年5月29
    日、30日與戊○○通聯，表明不要「土」，要漂亮的「花」
    （即大麻）；被告戊○○旋於5月31日18時48分許，以前揭
    門號，向丙○○持用之0000000000號門號稱：「單價比較高
    ，可能一三五」、丙○○稱：「沒關係，拿【更】（音譯）
    的」，戊○○再稱；可是他們那邊價格不是也拉不高嗎」，
    丙○○再稱：「可以，反正我就是找你，我包你這邊有就對
    了，我們這邊另外再講」等語；足見被告丙○○所辯通訊監
    察譯文是講情趣用品云云，洵不足採信。
  3.同年6月1日11時58分，被告戊○○0000000000門號隨即出現
    簡訊：「ＵＰＳ、Ｚ0000000000」字幕（見偵查卷第49頁）
    ，而上開「Ｚ0000000000」即為系爭包裹之條碼代號，有系
    爭乙○○○○○○包裝封面紙一件、包裹照片第1、2、8張
    附卷可資比對（見偵查卷第21、23、26頁），顯見，被告戊○○決定貨品內容後，隨即請被告丙○○通知羅傑，由加拿
    大將「花」（即大麻）出貨，而戊○○於原審審理中亦坦承
    「花」、「草」兩種都為大麻之暗語，已如前述（見原審卷
    第280頁），與前揭通訊監察譯文對照印證以觀，被告丙○○明知並參與聯絡將上開「花」即大麻包裹，以ＵＰＳ快遞
    運輸入境，事證已臻明確。
  4.又在系爭包裹已經入境台灣後，羅傑於93年6月4日凌晨3時
    15分許，以門號0000000000，撥打被告丙○○0000000000門
    號聯絡，羅傑稱：「建興，看你們找一個無關緊要的人去代
    收」，被告丙○○稱：「那還是一樣」，羅傑再稱：「你看
    ＵＰＳ的袋子我們都有封好，如果你看到袋子有被拆開就不
    要去動它」等語明確，有通訊監察譯文可參（見偵卷第58頁
    ），顯然，系爭包裹入境台灣地區後，「羅傑」再次與被告
    丙○○聯絡，要丙○○找一個不認識的人去收毒品包裹，丙○○則稱「那還是一樣」（即比照前次方式，按被告丙○○
    於偵查中供承：共收過二次錢，（問：之前也是你通知戊○○的嗎？）好像二次，忘記了（見偵查卷第82頁）），羅傑
    則再次強調重要是確定外包裝是否完整，如有被拆痕跡即不
    要收貨，顯然丙○○事前已有ＵＰＳ內為「花」即大麻毒品
    即管制物品之認識，且轉知戊○○另由他人（即辛○○）出
    面負責簽收大麻郵件。
  5.再被告丙○○於偵訊時坦承：「（你之前收過戊○○的十萬
    元？）我不知道多少錢，戊○○用包的，他放在我養狗的地
    方，羅傑會派人向我收錢，在我工作的地方，總共收過二次
    錢；（是你通知戊○○這次的包裹要進來？）是他們找不到
    戊○○，我才去找戊○○的，手機是0000000000，另一支是
    00000000號..... 」等語（見偵卷第82、83頁），可見被告
    丙○○全程監督運輸系爭毒品包裹之訂貨、出貨、到達，有
    共同參與之謀議、協力及分工，事證已明。被告丙○○一再
    否認不知為毒品，沒有參與運輸大麻毒品入境，監聽譯文與
    大麻無關，是講情趣用品云云，殊難信實，亦與卷內積極證
    據不符。
(五)對被告辛○○辯解之判斷：
    被告辛○○辯稱：係己○○○○○說他家沒有人，且要搬家
    ，所以拜託伊代收，伊以為包裹內是仿冒的衣服云云。惟，
  1.據卷附通訊監察紀錄所示：被告辛○○於93年6月2日19時52
    分許，以其0000000000門號，撥打被告戊○○0000000000門
    號，被告辛○○稱：「老大」，被告戊○○稱：「打你那邊
    怎麼不通」，辛○○稱：「因為我換卡」，戊○○稱：「你
    蠻聰明的嘛，你明天早上，你懂喔，小心、小心再小心，你
    知道我的意思嘛，沒有穿制服的二人以上就不要了，就撤了
    ，就先假裝若無其事，先過去看，先不要讓那個人知道，你
    是要那個，你就先觀望一下，因為他會先等你一下，ＯＫ以
    後都不要動它，我說ＯＫ以後，你拿到以後都不要去動它..
    ... 就直接過來我這邊」，辛○○稱：「你說哪一家是....
    . 」，戊○○稱：「是ＵＰＳ」，辛○○再稱：「他不是會
    拿到我家敲門嗎？」，戊○○稱：「反正你覺得不對就不要
    簽，最好是拿了以後趕快來我這邊，趕快丟給我」，辛○○
    再稱：「那不是蠻危險的」，戊○○稱：「所以才叫你小心
    再小心」，辛○○稱：「二個人以上就不要收了」，戊○○
    再稱：「二個人以上就不要了，就說不是你的那個」，辛○○再稱：「就跟他說這不是我的名字就對了？」，戊○○則
    稱：「對，你就說我怎麼知道，可能寫錯了，反正跟他「花
    」（台語，否認、爭吵之意）就是了，如果怎樣，打死就不
    承認就對了，反正這個不見就算了，賠由我來賠，反正你自
    己小心..... 」；辛○○再稱：「好，老大，其實我們也可
    以不要領，那我們在路口隨便找個人，或找個小弟去拿，如
    果被抓的話，他一定會跟皮條（指警察）說：我不知道，旁
    邊一個人說叫我進去拿個東西，說出來把東西交給他，然後
    拿錢給他，我們變成躲在車後偷看，也可以這樣」等語，有
    卷附通訊監聽譯文、通訊監聽錄音帶扣案足憑（見偵查卷第
    49至51頁），而前開通訊監聽錄音帶內容，經原審及本院當
    庭勘驗結果，與通訊譯文吻合無訛，錄音帶中聲音較大者為
    戊○○，較小聲者為被告辛○○，被告辛○○於原審時對該
    勘驗結果亦表示無意見，有二次勘驗筆錄可憑（見原審卷第
    194、195頁；本院94年3月23日、4月15日勘驗筆錄）；又戊○○於原審中亦坦承：其有綽號為「老大」，是年紀較輕者
    對其稱呼，包括辛○○，對話中「皮條館」是警察局之意等
    語（見原審卷第278、284頁）；由上開對話可知：被告辛○○於收貨之前，已經知道待收貨品是ＵＰＳ快遞郵件，且郵
    件上收貨人姓名是伊本人，該郵件係有高度風險性、違禁物
    品、絕對避免警方查緝之物品，收貨人乙欄故意書為甲○○○○，係為供一旦事機敗露而遭查緝盤問時，用以推託卸免
    ，至極明顯。
  2.另「Ｚ0000000000」即為系爭包裹之條碼代號，有系爭乙○○○○○○包裝封面紙一件、包裹照片第1、2、8張附卷可
    資比對，已如前述；且在前一日即6月1日，戊○○手機上已
    經出現簡訊：「ＵＰＳ、Ｚ0000000000字幕（見偵查卷第49
    頁），而辛○○本人於偵訊時亦坦承：「這包編號（ＵＰＳ
    ）Ｚ0000000000號的包裹是別人委託伊收的」、「（你這次
    收到的包裹要交給誰？）寶哥」、「（你所說的寶哥是否移
    送過署的戊○○）是」等語（見偵查卷第73至75頁），益證
    其為戊○○指定代收包裹之人無訛；再勾稽被告戊○○於偵
    訊所供稱：以五千元之代價叫辛○○收貨，但尚未給他錢，
    這次是第二次收貨等語（見偵卷第77頁），於原審時具結證
    稱：大麻有暗語，是「花」、「草」兩種都有；我以前第一
    次叫阿龐（阿旁）代收，結果是辛○○送來，我沒有查問原
    因，因為我與潘（偉立）都有認識，我有用0000000000門號
    與辛○○連絡，有大約與辛○○通聯對話如偵查卷第49至51
    頁內容，我沒有告訴辛○○包裹裡面是仿冒衣服等語（見原
    審卷第280、282、283、285頁）；及辛○○於偵訊時自承：
    「二次都是我替人家收」、「第一次是「阿旁」跟我聯絡，
    帶我到萬大路交給寶哥，第二次是寶哥叫我帶到萬大路」、
    「這次收到包裹要交給寶哥，寶哥收貨前一天有打電話給伊
    ，說收到貨要小心，收到再打給他，寶哥即是今天移送過署
    的戊○○」等語（見偵查卷第74、75頁）；於警詢時坦承：
    「（戊○○有叫你收的包裹裡面是何物？）是大麻」、「（
    你有無參與買、寄或收包裹？）我只有收包裹而已」等語（
    見偵查卷第7頁），亦見被告辛○○為戊○○指定代收包裹
    之人，且於收貨之前，已經知道待收貨品是ＵＰＳ快遞郵件
    ，該郵件係有高度風險性、違禁物品無訛。末查九十三年六
    月四日之警訊筆錄內，雖記載員警之提問內容為『你收貨前
    是否知道戊○○要你收的包裹內容為何物品？』等文字，然
    根據原審九十三年十月十一日當庭勘驗該次警訊之錄音帶後
    ，證實當時員警所提之問題並非如前述筆錄所載，而係『戊○○叫你收的包裹裡是何物？』（參原審九十三年十月十一
    日準備程序筆錄第四頁），併予敘明。至於被告辛○○選任
    辯護人辯護稱：判斷被告辛○○究竟有無犯罪故意之關鍵，
    在於其收受系爭包裹時（前），是否即已知悉該包裹之內藏
    物為毒品大麻；而非事後（遭員警逮捕後）是否知悉，上開
    錄音帶內所記載之提問內容：『戊○○叫你收的包裹裡是何
    物？』，此語顯然僅在詢問：被告於遭員警逮捕”後”，是
    否得悉包裹之內容，而非在詢問被告於收受系爭包裹”時”
    （前），是否知悉其內容，根本不得用以證明上訴人辛○○
    具有犯罪之故意云云，惟被告辛○○遭員警逮捕後，員警如
    非詢問被告於收受系爭包裹”時”（前），是否知悉其內容
    ，即非設「戊○○叫你收的包裹裡是何物？』此問話，而僅
    提示扣案包裹，詢問「包裹之內容」即可，且綜合通訊監察
    紀錄所示及被告戊○○之供詞，辛○○至少具有犯罪之間接
    故意，極明，上開辯解僅辯護人片面說詞，尚無可採。足見
    被告辛○○辯稱：係己○○○○○說他家沒有人，且要搬家
    ，所以拜託伊代收，伊以為包裹內是仿冒的衣服云云，顯屬
    畏罪飾卸之詞，不足採信。
  3.另被告辛○○於原審雖辯稱：原來是「阿旁」要幫戊○○收
    貨，因「阿旁」沒空，才臨時由其出面代收包裹，其沒有運
    輸毒品犯意聯絡云云，惟由辛○○於6月2日19時52分許，以
    0000000000門號，與被告戊○○0000000000門號通聯時，戊○○稱；「你跟阿旁的事情好了嗎」，辛○○稱：「還沒有
    ，我都沒有跟他說什麼，他也沒有打給我了」，戊○○再稱
    ：「好，我再來處理」（見偵查卷第51頁）；加以在6月1日
    戊○○手機上已經出現簡訊：「ＵＰＳ、Ｚ0000000000」字
    幕，顯示於6月1日在出貨地加拿大溫哥華，系爭毒品包裹已
    經裝貨交付ＵＰＳ快遞公司，包裹上面收件人已確定是被告
    辛○○；雖戊○○於審理時翻稱：「阿旁」好像知道包裹內
    為何物品，是阿旁自己請潘偉力收物品云云（見原審卷第27
    9、280頁），惟參諸其前揭同年6月2日、6月4日與戊○○之
    通聯對話可知，並非被告辛○○所謂「阿旁」臨時沒空，才
    由伊臨時出面代收；故被告辛○○已經積極參與戊○○、丙○○共同運輸毒品謀議與分工。
　4.甚者，辛○○所得報酬，除其於警詢自承「收貨一次他（戊○○）給五千元台幣」之報酬外，尚有前揭通聯對話中戊○○之承諾：「我公司快弄好了，我可能下星期就弄了，好了
    之後你再來公司上班」（見偵查卷第50頁）。是被告辛○○
    謂其對該包裹無大麻毒品之認識云云，尚無可信。又被告戊○○於原審雖曾改證稱：其原來是委託綽號阿旁（阿龐）男
    子代收系爭包裹，是「阿旁」臨時沒空，才叫辛○○代收，
    辛○○並不知道裡面是大麻，並沒有說要給辛○○代收代價
    五千元，是阿旁自己說的，也不是伊告訴辛○○裡面為仿冒
    衣服，是阿龐說的等語；以及伊僅知是仿冒衣服云云。惟被
    告辛○○已經積極參與戊○○、丙○○共同運輸毒品謀議與
    分工，已如前述；況，縱有「阿旁」其人，由前揭監聽錄音
    、通訊監察譯文可知，所謂「阿旁」於同年6月1日以前已經
    脫離本件共同運輸毒品謀議及犯行之行列，是有無「阿旁」
    者存在，均不影響被告辛○○共同參與本件運輸毒品即私運
    管制物品犯行；另系爭毒品包裹簽收單上貨品內容書明「1
    school text book」 (學校教科書一件)（見偵卷第21頁）
    ，亦與仿冒衣服有異，被告所辯，純為飾卸之詞。
(六)綜上所述，被告三人前開所辯，核與卷內積極證據有悖，不
    足採信，被告三人確有運輸第二級毒品及走私管制物品即毒
    品之行為，事證明確，犯行均堪以認定，各應予依法論科。
四、論罪：
  (一)按大麻係屬毒品危害防制條例第2條第2項第1款所稱之第二
    級毒品，且係行政院依懲治走私條例第2條第4項規定公告之
　　「懲治走私條例公告管制物品項目及其數額」中甲項第4款
　　規定之管制進口之物品。被告等透過美商優比速（ＵＰＳ）
  　快遞公司以郵寄方式將管制之毒品大麻私運入台灣，核被告
    丙○○、戊○○、辛○○所為，均係犯毒品危害防制條例第
  　4條第2項運輸第二級毒品罪、懲治走私條例第2條第1項私運
    管制物品進口罪；被告戊○○辯護人辯護意旨以：運輸行為
    之既未遂，似應依該走私物品是否已納入輸入者隨時得受領
    之程度為準，否則運輸未遂之規定，在法律適用上依目前實
    務之見解，將形同具文。本件私運入境之大麻，在未經被告
    委託另一被告辛○○代為收受前，已於九十三年六月三日遭
    航警局在中正機場貨運站UPS報關進口專區當場查獲，並未
    完成「運輸入境」之行為，易言之，被告根本未處於隨時可
    受領之可能性，應僅可論運輸行為之未遂程度云云，惟運輸
    毒品罪祇以所運輸之毒品已實施運送為已足，並非以運扺目
    的地為完成犯罪之要件，換言之，區別該罪既遂、未遂之依
    據，應以已否起運為準，既已起運，構成該罪之輸送行為即
    已完成，不以達到目的地為既遂條件（最高法院著有92年度
    台上字第3096號判決參照）。本件私運入境之大麻，既已起
    運，在中正機場貨運站UPS報關進口專區遭航警局當場查獲
    ，揆諸前揭意旨，構成該罪之輸送行為即已完成，應以既遂
    論，辯護人上開法律見解，不無誤會。
  (二)按毒品為管制進出口物品，而私運管制物品進口罪之「私運
    」行為，係指未經許可而運輸之謂。被告自國外私自運輸毒
    品入境，目的縱係為供自己施用，然其既有私自運輸之犯意
    ，揆諸上引解釋及決議之意旨，除犯私運管制物品進口罪外
    ，尚應同時成立運輸毒品罪，依想像競合犯之規定，從一重
    之運輸毒品罪處斷；是縱為自己施用毒品之目的，未經許可
    ，自國外攜帶毒品入境，其既有私自運輸之犯意，自非單純
    之持有毒品可比（刑事法律問題研究第十輯第二六五至二六
    七頁參照）；次按以自己犯罪之意思，事先同謀，而由其中
    一部分人實施犯罪之行為者，均為共同正犯，大法官會議釋
    字第一０九號解釋後段著有明文。且二人以上共同實施犯罪
    者為共同正犯，刑法第二十八條定有明文。若就其行為有犯
    意聯絡，且他犯所實施之行為不超過原計劃之範圍，則共同
    正犯均應就其他正犯所實施之行為負其全部之責任；又意思
    之聯絡，不限於事前有所謀議，其於行為當時有共同之犯意
    聯絡亦屬之；而其意思聯絡，亦不以數人間直接發生者為限
    ，即有間接之聯絡者，亦包括在內；且亦不限於事前有所協
    議，行為當時有共同犯意之聯絡者，亦屬之；又其表示之方
    法，亦不以明示通謀為必要，即相互間有默示之合致，亦無
    不可（最高法院五十年台上字第一０六０號、六十四年台上
    字第二六一三號、六十六年台上字第二五二七號、七十三年
    台上字第一八八六號判例參照）。本件被告戊○○、丙○○
    與羅傑有運輸第二級毒品大麻之犯意聯絡，並推由丙○○與
    「羅傑」負責聯繫訂貨（毒品包裹）、由加拿大溫哥華以快
    遞郵件出貨並指名辛○○為收貨人、戊○○與辛○○共同基
    於運輸該毒品包裹入境之犯意聯絡，並由辛○○與戊○○之
    謀議出名為收件人，並於入境後出面簽收該毒品包裹郵件，
    丙○○、辛○○就本件毒品大麻包裹之運輸、私運，有共同
    犯意聯絡、行為分擔，仍不免於共同正犯罪責。被告丙○○
    、戊○○、辛○○、「羅傑」四人間就運輸、走私毒品大麻
    ，有犯意聯絡及行為分擔，依刑法第二十八條，均應依共同
    正犯論。彼等以郵寄方式，利用不知情之郵務人員運輸毒品
    ，為間接正犯。
  (三)罪數關係：
    被告三人私運管制進口之第二級毒品大麻入境，係一行為而
    觸犯運輸第二級毒品、私運管制物品進口二罪，依刑法第五
    十五條前段，應從一重之運輸第二級毒品罪處斷；又被告辛○○運輸毒品入境簽收持有毒品之低度行為，為其運輸毒品
    之高度行為所吸收，應不另論罪。
  (四)查運輸毒品之動機或為販賣或為自行吸用，其目的不一而足
    ，上訴人戊○○既僅供承自行吸用，堅不認係販賣之罪，自
    不能僅憑其所運輸毒品之數量甚鉅，即逕行認定其有販賣之
    意圖，自不能證明上訴人有販賣毒品之行為，公訴人就原起
    訴被告丙○○、戊○○販賣第二級毒品罪部分，業於審理時
    撤回，即不予論斷（見本院上訴審卷第三００頁參照），而
    僅以運輸毒品罪論處。
  (五)衡酌被告辛○○固於該批大麻包裹入境後，以新台幣五千元
    之代價，出面為戊○○收取包覆上開大麻之郵件，再轉交戊○○，惟考其所允受報酬祇五千元，尚屬微薄，應係一時貪
    圖小利所致，本案亦在桃園縣境內中正國際機場貨運站ＵＰ
    Ｓ報關進口專區，扣得真空包裝之上開大麻郵件，並未發生
    實害，且其亦未取得前開約定之代價，因認其因一時失慮致
    罹刑責，其犯罪之情狀堪以憫恕，如處以法定最低度之刑猶
    嫌過重，爰依刑法第五十九條規定，酌量減輕其刑。
五、撤銷改判及科刑之理由：
    原審予以論罪科刑，固非無見，惟(一)被告等以郵寄方式，利
　　用不知情之郵務人員運輸毒品，原審未論以間接正犯，尚有
  　未合。(二)依卷內資料，辛○○於偵訊中僅表示，以為包裹之
  　內藏物為仿冒衣服，如此而已，從未表示或主張內有「二件
    」衣服，詎原審竟於判決理由中指稱「通常衣服二件，重量
    亦不致於此... 等語」，所稱二件之數量，實屬無據，又據
    偵卷第21頁記載，包裹簽收單上係記載1 school text book
    (學校教科書一件)，原審於判決理由中認係「NOTEBOOK」，
    亦與卷證資料不符，均有未當。(三)本件員警係依刑事訴訟法
    第88條之1第1項第1款規定對被告丙○○逕行拘提之，於執
    行後，報請檢察官簽發拘票，原審認係檢察官簽發拘票予偵
    查員丁○○，實施拘提，事實認定即有違誤。(四)被告辛○○
    年輕識淺，案發時甫滿十八歲餘，僅擔任收受包裹之分工，
    且約定報酬微薄，犯罪情節自較同案被告戊○○、丙○○為
    輕，原審仍量處與戊○○、丙○○同一之有期徒刑柒年貳月
    刑度，量刑不無失衡之弊。被告丙○○、戊○○、辛○○上
    訴意旨均否認犯罪，指摘原判決不當，固無理由，惟原判決
    既有上開可議，自應撤銷改判。爰審酌被告三人均有第二級
    毒品大麻之認識、共同運輸進口之謀議，戊○○為主謀，且
    為出資購買者，固應酌以從重量刑，惟其犯後坦承犯行，配
    合警、偵訊調查、原審及本院審理，態度尚佳，惜就共犯情
    節仍未能完全交代清楚，迴護共同被告丙○○、辛○○；而
    被告丙○○於本案居中負責與「羅傑」聯繫買賣、運輸毒品
    及出貨事宜，並於出貨後以手機簡訊通知、入境後負責向戊○○取款轉交「羅傑」，智識程度較高，且犯後飾詞狡辯，
    態度不佳；另被告辛○○年輕識淺，案發時甫滿十八歲餘，
    僅擔任收受包裹之分工，且約定報酬尚屬微薄，應係貪圖小
    利所致，本案亦在桃園縣境內中正國際機場貨運站ＵＰＳ報
    關進口專區，扣得真空包裝之上開大麻郵件，並未發生實害
    ，且其亦未取得前開約定之代價，因認其因一時失慮致罹刑
    責，暨其犯罪之動機、目的、手段，犯罪時所受之刺激及其
    品行、生活狀況、智識程度戊○○、辛○○均為高中肄業、
    丙○○為大專肄業，犯罪所生之損害，毒品數量達一千零十
    九點三七公克，及犯罪後態度，再參酌檢察官求刑範圍等一
    切情狀，分別量處戊○○、丙○○各有期徒刑柒年貳月，辛○○處有期徒刑肆年，以資懲儆。扣案如附表編號一之第二
    級毒品大麻二包（總淨重一０一九點三七公克），依毒品危
    害防制條例第十八條前段之規定，不問屬於犯人即被告與否
    ，併應諭知均沒收銷燬之。至附表編號二之優比速（ＵＰＳ
    ）快遞國際郵件包裝袋一個（包裝重五三點五二公克）、編
    號三被告三人持用之行動電話晶片卡四張（和信電訊門號0
    0000000000000、000000000000
    00、00000000000000，台灣大哥大門號0
    000000000000），均為被告三人犯同條例第四
    條之運輸第二級毒品罪，其供犯罪所用之物，依同條例第十
    九條第一項前段，併應宣告均沒收之，附此敘明。
六、適用法律：
據上論斷，應依刑事訴訟法第369條第1項前段、第364條、第299
條第1項前段，毒品危害防制條例第4條第2項、第18條第1項前段
、第19條第1項前段，懲治走私條例第2條第1項，刑法第11條前
段、第28條、第55條、第59條，判決如主文。
本案經檢察官鄭龍照到庭執行職務。
中　　華　　民　　國　　94　　年　　8 　　月　　19　　日
　　　　　　　　　刑事第二十一庭審判長法　官  溫耀源
　　　　　　　　　　　　　　　　　　  法　官  周政達
　　　　　　　　　　　　　　　　　　  法　官  邱同印
以上正本證明與原本無異。
如不服本判決，應於收受送達後十日內向本院提出上訴書狀，其
未敘述上訴之理由者並得於提起上訴後十日內向本院補提理由書
（均須按他造當事人之人數附繕本）。
          　　　　　　　　　　　  　　書記官  莊昭樹
中　　華　　民　　國　　94　　年　　8 　　月　　19　　日
附錄：本案論罪科刑法條全文
毒品危害防制條例第4條第2項：
製造、運輸、販賣第二級毒品者，處無期徒刑或七年以上有期徒
刑，得併科新台幣七百萬元以下罰金。
附表：
編號    名  稱（分  級）      數  量      重    量
一、    第二級毒品大麻        二包        總淨重達一千零
                                          十九點三七公克
二、    優比速（ＵＰＳ）國際郵包袋一個　　包裝重五三點五
                                          二公克
三、    行動電話晶片卡        四張（和信電訊序號0000
                              0000000000、00
                              000000000000、
                              0000000000000
                              0，台灣大哥大序號0000
                              000000000）
